Config:
  hfst:
    Gen: ../../../src/generator-gt-norm.hfst
    Morph: ../../../src/analyser-gt-norm.hfst
  xerox:
    Gen: ../../../src/generator-gt-norm.xfst
    Morph: ../../../src/analyser-gt-norm.xfst
    App: lookup

Tests:
  
  Noun - aaigâ: # ok 
    aaigâ+N+Sg+Nom:  aaigâ
    aaigâ+N+Sg+Gen:  aiguu
    aaigâ+N+Sg+Acc:  aiguu
    aaigâ+N+Sg+Ill:  aigui
    aaigâ+N+Sg+Loc:  aigust
    aaigâ+N+Sg+Com:  aiguin
    aaigâ+N+Sg+Abe:  aiguuttáá
    aaigâ+N+Ess:  aaigân
    aaigâ+N+Par:  aaigâd
    aaigâ+N+Pl+Nom:  aiguuh
    aaigâ+N+Pl+Gen:  aigui
    aaigâ+N+Pl+Acc:  aiguid
    aaigâ+N+Pl+Ill:  aiguid
    aaigâ+N+Pl+Loc:  aiguin
    aaigâ+N+Pl+Com:  aiguiguin
    aaigâ+N+Pl+Abe:  aiguittáá
